# 会计制度下的“递延税款”科目是不是就是新准则下的递延所得税？

提问人：ccj2012 时间：2018-01-16 11:55:47
企业会计制度下有没有递延所得税的概念，我看《企业会计准则-会计科目与会计报表》里面有“递延税款”科目，是不是就类似于新准则下的递延所得税资产、递延所得税负债，递延税款是不是既可以放在报表的资产中（借方余额），也可以放在负债中（贷方余额）？ 请教

回答人：chenyiwei
原制度下对所得税可以选择采用应付税款法或纳税影响会计法，纳税影响会计法又分为递延法和债务法。但即使是债务法，与新准则下的资产负债表债务法也有本质不同。原制度下确认递延税款的基础仅仅是时间性差异（只考虑收入和成本费用的入账时间和计税期间的差异），新准则下除了时间性差异以外还包括其他暂时性差异。 因此不能简单将原制度下的递延税款等同于新准则下的递延所得税资产/负债。